【裁判字號】    98,裁,3292
【裁判日期】    981224
【裁判案由】    地價稅
【裁判全文】
最  高  行  政  法  院  裁  定
                                      98年度裁字第3292號
上  訴  人  甲○○
被 上訴 人  臺北縣政府稅捐稽徵處
代  表  人  乙○○
上列當事人間地價稅事件，上訴人對於中華民國98年9月17日臺
北高等行政法院98年度訴字第988號判決，提起上訴，本院裁定
如下：
    主  文
上訴駁回。
上訴審訴訟費用由上訴人負擔。
    理  由
一、按對於高等行政法院判決之上訴，非以其違背法令為理由，
    不得為之，行政訴訟法第242條定有明文。依同法第243條第
    1項規定，判決不適用法規或適用不當者，為違背法令；而
    判決有同條第2項所列各款情形之一者，為當然違背法令。
    是當事人對於高等行政法院判決上訴，如依行政訴訟法第24
    3條第1項規定，以高等行政法院判決有不適用法規或適用不
    當為理由時，其上訴狀或理由書應有具體之指摘，並揭示該
    法規之條項或其內容；若係成文法以外之法則，應揭示該法
    則之旨趣；倘為司法院解釋或本院之判例，則應揭示該判解
    之字號或其內容。如以行政訴訟法第243條第2項所列各款情
    形為理由時，其上訴狀或理由書，應揭示合於該條項各款之
    事實。上訴狀或理由書如未依此項方法表明，或其所表明者
    與上開法條規定不合時，即難認為已對高等行政法院判決之
    違背法令有具體之指摘，其上訴自難認為合法。
二、本件上訴人對於高等行政法院判決上訴，主張：原判決認上
    訴人所有坐落臺北縣新莊市○○段450地號土地（下稱系爭
    土地）屬新莊市都市計畫所編定住宅區範疇，且早於民國83
    年即屬公共設施完竣範圍內，不符土地稅法所謂農業用地要
    件，然被上訴人在上訴人96、97年度地價稅復查決定均自承
    系爭土地自90年起屬公共設施完竣土地，顯見系爭土地何時
    已屬公共設施完竣，其認定時點歧異。惟原判決未說明此重
    大矛盾原因，亦未調查或釐清該疑義，自有判決不備理由之
    當然違背法令。又被上訴人長期不作為行為，形成不為補徵
    地價稅處分之外觀，已構成使上訴人信賴之基礎，然原判決
    認負擔處分無信賴保護原則之適用，顯有判決適用法則不當
    之違法。再者，上訴人雖為系爭土地所有權人，但因其上設
    有三七五耕地租約，租約到期前上訴人無法自由使用、收益
    ，而被上訴人所核定各年度補繳地價稅已超過地租收益，明
    顯違反量能課稅原則，原判決疏未注意，亦有不適用法則之
    違法等語，為其理由。惟原判決認系爭土地係屬臺北縣政府
    62年1月20日函發布實施之「新莊都市計畫」所編定之「住
    宅區」範疇，非屬公共設施保留地，且早於83年間即已公共
    設施完竣。是系爭土地自83年間起，因不符土地稅法所謂「
    農業用地」之要件，自應按一般用地稅率核課地價稅。又系
    爭土地中1/2面積計242.8平方公尺部分，前經被上訴人所屬
    新莊分處以88年11月16日函核定自89年起改按一般用地稅率
    核課地價稅，系爭土地另1/2面積計242.8平方公尺原課徵田
    賦部分，被上訴人以原處分補徵90年至94年地價稅之差額，
    要無不合。再者，系爭土地全部自83年間起，即不符土地稅
    法所謂「農業用地」之要件，本應按一般用地稅率核課地價
    稅，既不因有無三七五租約存在或實際上是否作農業使用抑
    僅其中1/2部分移作停車場使用而有不同，即無引起信賴之
    國家行為存在；且有關土地稅賦之相關事項悉依土地稅法之
    規定辦理，本件並無因土地稅法及施行細則等相關規定之修
    正而有因信賴舊法規致有應予保護之信賴情事等情，業已於
    理由中詳予論斷。上訴意旨雖以原判決違背法令為由，惟核
    其上訴理由，或係就原審取捨證據、認定事實之職權行使，
    指摘其為不當，並就原審已論斷者，泛言未論斷，或就原審
    所為論斷，泛言其違背信賴保護原則，而非具體表明合於不
    適用法規、適用法規不當、或行政訴訟法第243條第2項所列
    各款之情形，難認對該判決之如何違背法令已有具體之指摘
    。依首開規定及說明，應認其上訴為不合法。
三、據上論結，本件上訴為不合法，依行政訴訟法第249條第1項
    前段、第104條、民事訴訟法第95條、第78條，裁定如主文
    。
中    華    民    國    98    年    12    月    24    日
                    最高行政法院第二庭
                        審判長法官  鍾  耀  光
                              法官  姜  素  娥
                              法官  林  文  舟
                              法官  黃  淑  玲
                              法官  鄭  小  康
以  上  正  本  證  明  與  原  本  無  異
中    華    民    國    98    年    12    月    24    日
                              書記官  王  史  民


司法院資訊處製作；財團法人民間司法改革基金會備份。
